#期中考題目：
一. 請隨機產生 10000 組正整數儲存成 vector 格式，並輸出成 random10k.csv (5%)

```{r}
#設定路徑
setwd('c://Users/U250/Documents/mid-test-ecoinfo/')

#生成10000正整數

int_tk <- as.integer(c(sample(10000, size = 10000)))

#輸出
write.csv(int_tk, file = "random10k.csv")

```
二. 請使用 for 迴圈列出 15 個費布納西(Fibonacci)數列 (10%)

```{r}
#建立fibonaccic函數
fibonacci <- function(num){
  x <- integer(num)
  x[1] = 0
  x[2] = 1 + x[1]
  for (i in 3:length(x)){
    x[i] = x[i-1] + x[i-2]
  }
  return(x)
}

#列出fibonacci數列前15項

fib <- c(fibonacci(15))
```
三. 請將 sample_data.txt 輸入進 R 內，並完成以下計算 (55%)

```{r}
#載入packages

library(data.table)

#讀取資料

semple_data <- fread('sample_data.txt', na.strings = c('-9991', -9995, -9996, -9997, -9998, -9999))

#檢查前幾筆資料
head(semple_data)
```

(a) 將 yyyymmddhh 轉成 POSIXct 時間戳記格式， 並新增為一個欄(variable)，命名為 timestamp。並將此 sample data 輸出為 sample_data_parsed.csv (以逗號分隔，具有欄位名稱)

```{r}
#時間戳記
semple_data[, timestamp:=as.POSIXct(strptime(as.numeric(yyyymmddhh)-1, '%Y%m%d%H'))]

#檢查前幾筆資料
head(semple_data)

#輸出
write.csv(semple_data, file = "sample_data_parsed.csv" )

```

(b) 請計算 2014 年至 2015 年這個測站的每月平均氣溫、每月平均濕度、每月累積降水， 並用表格呈現。表格範例如下：

```{r}
#建立函數
mean_rmna <- function(x){
  a <- mean(as.double(x), na.rm = TRUE)
  return(a)
}

sum_rmna <- function(x){
  a <- sum(as.double(x), na.rm = TRUE)
  return(a)
}

#計算這個測站的每月平均氣溫、每月平均濕度、每月累積降水
mean_MT <- aggregate(as.numeric(semple_data$TX01),
                      by = list(
                        format.Date(semple_data$timestamp, '%Y-%m')
                      ), FUN = mean_rmna)

mean_MR <- aggregate(as.numeric(semple_data$RH01),
                      by = list(
                        format.Date(semple_data$timestamp, '%Y-%m')
                      ), FUN = mean_rmna)

sum_SP <- aggregate(as.numeric(semple_data$PP01),
                      by = list(
                        format.Date(semple_data$timestamp, '%Y-%m')
                      ), FUN = sum_rmna)

MT_MR_SP_Data <- 
  t(cbind(mean_MT$x, mean_MR$x, sum_SP$x))[1:3, 1:12]

as.data.table(MT_MR_SP_Data)

colnames(MT_MR_SP_Data) <- 
  c('2015-1', '2015-2', '2015-3', 
    '2015-4', '2015-5', '2015-6', 
    '2015-7', '2015-8', '2015-9', 
    '2015-10', '2015-11', '2015-12')

rownames(MT_MR_SP_Data) <- 
  c('月平均氣溫', '月平均濕度', '月累積降水')

list(MT_MR_SP_Data)
```

(c) 請計算 2014 年和 2015 年最冷月分別是在哪個月份？(提示：先計算月均溫)

```{r}
#載入packages
library(dplyr)

#建立中間運算data  "mean_MT_ch"
mean_MT_ch <- mean_MT

#新增一欄"year"方便計算
mean_MT_ch <- mean_MT_ch %>% 
  mutate(year = substr(Group.1, 1, 4))

#名欄位名稱
colnames(mean_MT_ch) <- c('year-day', 'mean_MT', 'year') 

#找出各年間最低月均溫
##利用合併相同"year"成一子集，並將子集中mean_MT的min找出建立data "a"
a <- mean_MT_ch %>% 
  group_by(year) %>%
     summarise(min_MT_AY = min(mean_MT)
               )

#建立空集合
b <- list()

#利用for循環將data "a"中的資料套進mean_MT_ch篩選出"年月"
for (i in 1:2) {
  b[[i]] <-
filter(mean_MT_ch, year %in% a$year[i], mean_MT == a$min_MT_AY[i])
  }

#合併for篩出的結果
c <- rbind(b[[1]],b[[2]]) 

list(c)

```
(d) 在 2015 年最冷的那個月份中，該月中每日的最低溫平均是幾度C？
```{r}
#建立函數
min_rmna <- function(x){
  a <- min(as.double(x), na.rm = TRUE)
  return(a)
}

#計算每日最低溫
min_MT <- aggregate(as.numeric(semple_data$TX01),
                      by = list(
                        format.Date(semple_data$timestamp, '%Y-%m-%d')
                      ), FUN = min_rmna)

#新增一欄"year-mouth"方便計算
min_MT <- min_MT %>% 
  mutate('year-mouth' = substr(Group.1, 1, 7))

#名欄位名稱
colnames(min_MT) <- c('year_mouth_day', 'min_MT', 'year_mouth') 

#找出各年間最低月均溫
##利用合併相同"year"成一子集，並將子集中mean_MT的min找出建立data "a"
f <- min_MT %>% 
  group_by(year_mouth) %>%
     summarise(min_MT_AY = min(min_MT)
               )
e <- filter(f, year_mouth %in% '2015-01')

```
(e) 請計算 2014 年和 2015 年中，最熱的月分別是在哪個月份？
```{r}
#找出各年間最高月均溫
##利用合併相同"year"成一子集，並將子集中mean_MT的max找出建立data "a"
a <- mean_MT_ch %>% 
  group_by(year) %>%
     summarise(Max_MT_AY = max(mean_MT)
               )

#建立空集合
b <- list()

#利用for循環將data "a"中的資料套進mean_MT_ch篩選出"年月"
for (i in 1:2) {
  b[[i]] <-
filter(mean_MT_ch, year %in% a$year[i], mean_MT == a$Max_MT_AY[i])
  }

#合併for篩出的結果
d <- rbind(b[[1]],b[[2]]) 

list(d)
```
(f) 請計算 2014 年最熱的月份中，該月的每日最高溫平均為幾度C?
```{r}
#建立函數
max_rmna <- function(x){
  a <- max(as.double(x), na.rm = TRUE)
  return(a)
}

#計算每日最高溫
max_MT <- aggregate(as.numeric(semple_data$TX01),
                      by = list(
                        format.Date(semple_data$timestamp, '%Y-%m-%d')
                      ), FUN = max_rmna)

#新增一欄"year-mouth"方便計算
max_MT <- max_MT %>% 
  mutate('year-mouth' = substr(Group.1, 1, 7))

#名欄位名稱
colnames(max_MT) <- c('year_mouth_day', 'max_MT', 'year_mouth') 

#找出各年間最高月均溫
##利用合併相同"year"成一子集，並將子集中mean_MT的max找出建立data "g"
g <- max_MT %>% 
  group_by(year_mouth) %>%
     summarise(max_MT_AY = max(max_MT)
               )
h <- filter(g, year_mouth %in% '2014-07')

list(h)

```
(g) 請算出 2014 至 2015 年中，最濕月份的平均溫度
```{r}
#找出最濕月份降雨
i <- sum_SP %>% 
   summarise(max_sp = max(x)
               )

#透過最濕月份降雨找出最濕月份
j <- filter(sum_SP, x == i$max_sp)

#透過月份找出平均溫度

max_pmo <- filter(mean_MT, Group.1 %in% j$Group.1)


```
(h) 請計算每個月的平均日溫差(每日最高溫減去每日最低溫，取每月平均)，平均日溫差最大的是哪個月？
```{r}
#前面計算過每日最高溫max_MT & 最低溫min_MT
#計算日溫差
Day_dtm <- max_MT
Day_dtm$x <- max_MT$x-min_MT$x 

#名欄位名稱
colnames(Day_dtm) <- c('year_mouth_day', 'd_dtm') 

#新增一欄"year-mouth"方便計算
Day_dtm <- Day_dtm %>% 
  mutate('year_mouth' = substr(Day_dtm$year_mouth_day, 1, 7))

#平均日溫差
em_me_dtm <- Day_dtm %>% 
  group_by(year_mouth) %>%
     summarise(em_me_dtm = mean(d_dtm))

#找出平均日溫差最大值
k <- em_me_dtm %>% 
   summarise(em_me_dtm_max = max(em_me_dtm)
               )

#透過平均日溫差最大值找出平均日溫差最大的月份
em_me_dtm_max_mouth <- filter(em_me_dtm, em_me_dtm == k$em_me_dtm_max)


```
(i) 請計算這兩年的年溫差平均(每年最高溫減去最低溫)
```{r}
#
max_MT_m <- aggregate(as.numeric(semple_data$TX01),
                      by = list(
                        format.Date(semple_data$timestamp, '%Y-%m')
                      ), FUN = max_rmna)
min_MT_m <- aggregate(as.numeric(semple_data$TX01),
                      by = list(
                        format.Date(semple_data$timestamp, '%Y-%m')
                      ), FUN = min_rmna)

#
#計算  溫差
mouth_dtm <- max_MT_m
mouth_dtm$x <- max_MT_m$x-min_MT_m$x 

#名欄位名稱
colnames(mouth_dtm) <- c('year_mouth', 'm_dtm') 

#新增一欄"year"方便計算
mouth_dtm <- mouth_dtm %>% 
  mutate('year' = substr(year_mouth, 1, 4))

#平均  溫差
ey_me_dtm <- mouth_dtm %>% 
  group_by(year) %>%
     summarise(ey_me_dtm = mean(m_dtm))

```
(j) 溫量指數(warmth index)是 Kira (1945) 提出的一個生態氣候指標，其計算方式為:
```{r}
# mean_MT

ma <- c()

for (i in 1:24) {
  if(mean_MT$x[i] > 5){
    ma[i] <- mean_MT$x[i] -5
    }
  else if (mean_MT$x <= 5){
    ma[i] <- 0
  }
}

warmth_index <- sum(ma)

```
(k) 請使用 climatol package 繪製 2014 至 2015 的生態氣候圖(Ecological climate diagrams)。 提示：你需要計算出每個月的累積降水平均、每日最高溫平均、每日最低溫平均、每月絕對最低溫。 可參考繪製生態氣候圖
```{r}




```


四. 請計算 Table 2 中的下列各子題 (30%)
```{r}
#
penghu_env <-
fread("c:/Users/U250/Downloads/ecoinfo2016fm-master/ecoinfo2016fm-master/penghu_env.csv")

```
(a) 請計算各島環境因子(total_cover, C, EC, ..., etc.) 的平均、 第一四分位數、中位數、第三四分位數、最大值及最小值以及標準差，並整理成如下表格：
```{r}

q1 <- function(x){
  as.numeric(x)
  a <- quantile(x, probs = seq(0.25))
  return(a)
}

q3 <- function(x){
  as.numeric(x)
  a <- quantile(x, probs = seq(0.25))
  return(a)
}

total_cover <- 
penghu_env %>%
  group_by(island) %>%
  summarise_each(funs(mean, q1, median, q3, min, max, sd), total_cover)

total_cover$island <- 
  c('西吉嶼total_cover',
    '西嶼坪嶼total_cover',
    '東吉嶼total_cover',
    '東嶼坪嶼total_cover',
    '鋤頭嶼total_cover')

C <- 
penghu_env %>%
  group_by(island) %>%
  summarise_each(funs(mean, q1, median, q3, min, max, sd), C)

C$island <- 
  c('西吉嶼C',
    '西嶼坪嶼C',
    '東吉嶼C',
    '東嶼坪嶼C',
    '鋤頭嶼C')

EC <- 
penghu_env %>%
  group_by(island) %>%
  summarise_each(funs(mean, q1, median, q3, min, max, sd), EC)

EC$island <- 
  c('西吉嶼EC',
    '西嶼坪嶼EC',
    '東吉嶼EC',
    '東嶼坪嶼EC',
    '鋤頭嶼EC')

K <- 
penghu_env %>%
  group_by(island) %>%
  summarise_each(funs(mean, q1, median, q3, min, max, sd), K)

K$island <- 
  c('西吉嶼K',
    '西嶼坪嶼K',
    '東吉嶼K',
    '東嶼坪嶼K',
    '鋤頭嶼K')

Na <- 
penghu_env %>%
  group_by(island) %>%
  summarise_each(funs(mean, q1, median, q3, min, max, sd), Na)

Na$island <- 
  c('西吉嶼Na',
    '西嶼坪嶼Na',
    '東吉嶼Na',
    '東嶼坪嶼Na',
    '鋤頭嶼Na')

rock_ratio <- 
penghu_env %>%
  group_by(island) %>%
  summarise_each(funs(mean, q1, median, q3, min, max, sd), rock_ratio)

rock_ratio$island <- 
  c('西吉嶼rock_ratio',
    '西嶼坪嶼rock_ratio',
    '東吉嶼rock_ratio',
    '東嶼坪嶼rock_ratio',
    '鋤頭嶼rock_ratio')

TAble_2 <- rbind(total_cover[1,], C[1,], EC[1,], K[1,], Na[1,])
for(i in 2:5){
  TAble_2 <- rbind(TAble_2, total_cover[i,], C[i,], EC[i,], K[i,], Na[i,])
}

colnames(TAble_2) <- c('  ', 'average', '1st Qua',
                       'median', '3st Qua', 'min',
                       'max', 'standard deviation') 

```
(b) 請分別列出 C, EC, K, Na, N 最高的五個樣區(plotid)
```{R}
c_data <- penghu_env %>%
  select(island, plotid, C) %>%
  arrange(C)

c_data_w <- c_data[1:5,]

EC_data <- penghu_env %>%
  select(island, plotid, EC) %>%
  arrange(EC)

EC_data_w <- EC_data[1:5,]

K_data <- penghu_env %>%
  select(island, plotid, K) %>%
  arrange(K)

K_data_w <- K_data[1:5,]

Na_data <- penghu_env %>%
  select(island, plotid, Na) %>%
  arrange(Na)

Na_data_w <- Na_data[1:5,]

N_data <- penghu_env %>%
  select(island, plotid, N) %>%
  arrange(N)

N_data_w <- N_data[1:5,]
```